【裁判字號】    98,易,91
【裁判日期】    980317
【裁判案由】    毒品危害防制條例
【裁判全文】
臺灣板橋地方法院刑事判決                98年度易字第91號
公  訴  人  臺灣板橋地方法院檢察署檢察官
被      告  甲○○
上列被告因違反毒品危害防制條例案件，經檢察官提起公訴（97
年度毒偵字第9514號、第9527號），被告於準備程序中就被訴事
實為有罪之陳述，經告知被告簡式審判程序之旨，並聽取當事人
之意見後，本院裁定進行簡式審判程序，判決如下：
    主  文
甲○○施用第二級毒品，累犯，處有期徒刑柒月；又施用第二級
毒品，累犯，處有期徒刑柒月。應執行有期徒刑拾壹月。
    事  實
一、甲○○前因施用毒品經本院88年度毒聲字第6679號刑事裁定
    送勒戒處所施以觀察、勒戒後，因認無繼續施用毒品傾向，
    於民國88年11月24日執行完畢解送另案執行，且由臺灣板橋
    地方法院檢察署檢察官以88年度毒偵緝字第126 號、第127
    號為不起訴處分確定，其另於92年間因施用毒品經本院92年
    度毒聲字第3448號刑事裁定送勒戒處所施以觀察、勒戒，於
    94年10月20日執行完畢出所，同時因此次施用毒品案件，經
    本院94年度易字第1476號刑事判決判處有期徒刑3 月，如易
    科罰金以銀元300 元折算1 日確定，於95年7 月25日執行完
    畢，復於96年間因施用毒品經本院96年度簡字第2710號刑事
    簡易判決判處有期徒刑5 月，如易科罰金以新臺幣1000元折
    算1 日確定，嗣經本院96年度聲減字第3687號刑事裁定減為
    有期徒刑2 月又15日，如易科罰金以新臺幣1000元折算1 日
    確定，於96年12月3 日易科罰金執行完畢。詎未知悛悔，猶
    分別基於施用第二級毒品甲基安非他命之犯意，分別於97年
    10月20日上午5 時許採尿送驗時回溯96小時內某時（應扣除
    為警逮捕後之時間），及於97年10月24日下午4 時許採尿送
    驗時回溯96小時內某時（應扣除為警逮捕後之時間），於不
    詳地點施用甲基安非他命各1 次。嗣其分別在臺北縣樹林市
    ○○街74巷23號7 樓及臺北縣樹林市○○街○ 段283 號為警
    查獲，經警得其同意採集尿液送驗，結果均呈甲基安非他命
    陽性反應，始悉上情。
二、案經臺北縣政府警察局及臺北縣政府警察局樹林分局分別報
    請臺灣板橋地方法院檢察署檢察官偵查後起訴。
    理  由
一、本件係經被告甲○○於準備程序當庭就被訴事實為有罪之陳
    述，經本院裁定改依簡式審判程序審理，則依刑事訴訟法第
    273 條之2 、同法第159 條第2 項之規定，不適用傳聞法則
    有關限制證據能力之相關規定，合先敘明。
二、上揭事實，業據被告於本院審理時坦承不諱，而其為警採集
    之尿液，經分別送請臺灣檢驗科技股份有限公司檢驗結果，
    確均呈施用甲基安非他命陽性反應，有該公司濫用藥物檢驗
    報告及代號與真實姓名對照表各2 紙附卷可稽，上開補強證
    據，已足資擔保被告任意性自白之真實性，核與事實相合，
    堪以認定。此外，被告前因施用毒品案件，經本院88年度毒
    聲字第6679號刑事裁定送勒戒處所施以觀察、勒戒，於88年
    11月24日執行完畢，又因於92年間因施用毒品經本院92年度
    毒聲字第3448號刑事裁定送勒戒處所施以觀察、勒戒，於94
    年10月20日執行完畢出所，其並另於92年間、96年間因施用
    毒品案件經法院判處有期徒刑確定執行完畢已如前述，則其
    本件施用第一級、第二級毒品犯行，應依法逕行追訴處罰。
三、按甲基安非他命為毒品危害防制條例第2 條第2 項第2 款明
    定之第二級毒品，核被告所為，均係犯毒品危害防制條例第
    10條第2 項之施用第二級毒品罪。其持有第二級毒品之低度
    行為，為施用之高度行為所吸收，不另論罪。被告所犯上開
    2 罪，犯意個別，行為互殊，應予分論併罰。又被告有如事
    實欄所示之犯罪科刑執行情形，有前述臺灣高等法院被告全
    國前案紀錄表可佐，其於徒刑執行完畢後5年內，故意再犯
    本件有期徒刑以上之罪，均為累犯，均應依刑法第47條第1
    項之規定加重其刑。爰審酌被告有多次毒品前案紀錄，猶未
    知警惕而再犯本案，足見其未戒除施用毒品之惡習，本應予
    以重懲，惟念其經多次處罰已見悔意，有戒絕毒品之意，及
    其犯罪動機、手段、智識程度、犯後坦承犯行態度良好等一
    切情狀，各量處如主文所示之刑，並定其執行刑。至本案扣
    案物品（詳扣押物品目錄表，見臺灣板橋地方法院檢察署97
    年度毒偵字第9514號卷第12頁），被告已否認為其所有，核
    無明確事證可認確係被告所有，爰不併宣告沒收，附此敘明
    。
據上論斷，應依刑事訴訟法第273 條之1 第1 項、第299 條第1
項前段，毒品危害防制條例第10條第2 項，刑法第11條前段、第
47條第1 項、第51條第5款，判決如主文。
本案經檢察官彭聖斐到庭執行職務。
中    華    民    國    98    年    3     月    17    日
                  刑事第十庭  法  官  陳正昇
以上正本證明與原本無異。
如不服本判決應於收受送達後10日內向本院提出上訴書狀，並應
敘述具體理由；其未敘述上訴理由者，應於上訴期間屆滿後20日
內向本院補提理由書（均須按他造當事人之人數附繕本）「切勿
逕送上級法院」
                              書記官  林文達
中    華    民    國    98    年    3     月    17    日
附錄本案論罪科刑法條
毒品危害防制條例第10條
施用第一級毒品者，處 6 月以上 5 年以下有期徒刑。
施用第二級毒品者，處 3 年以下有期徒刑。


司法院資訊處製作；財團法人民間司法改革基金會備份。
